pl: Kolor klosza kierunkowskazu: Bursztynowy; Przezroczysty; Czerwony; Przydymiony; Biały; Żółty; Inne
pt-PT: Cor da lente do pisca: Âmbar; Transparente; Vermelho; Fumo; Branco; Amarelo; Outro
fr: Couleur du cabochon de clignotant: Ambre; Transparent; Rouge; Fumé; Blanc; Jaune; Autre
da: Farve på blinklygteglas: Ravfarvet; Gennemsigtig; Rød; Røgfarvet; Hvid; Gul; Andet
nl: Richtingaanwijzer lenskleur: Amber; Transparant; Rood; Smoke; Wit; Geel; Anders
sl-SI: Stil osvetlitve smernika: Jantarna; Prozorna; Rdeča; Zatemnjena; Bela; Rumena; Drugo
en: Turn signal lens color: Amber; Clear; Red; Smoke; White; Yellow; Other
cs: Barva krytu směrového světla: Jantarová; Průhledná; Červená; Kouřová; Bílá; Žlutá; Ostatní
sk-SK: Farba šošovky smerových svetiel: Jantárová; Číra; Červená; Dymová; Biela; Žltá; Iná
pt-BR: Lente de seta cor: Âmbar; Transparente; Vermelho; Fumê; Branco; Amarelo; Outro
es: Color de la lente del intermitente: Ámbar; Transparente; Rojo; Ahumado; Blanco; Amarillo; Otro
bg-BG: Цвят на лещата на мигача: Кехлибарен; Прозрачен; Червен; Опушен; Бял; Жълт; Друг
th: สีของเลนส์ไฟเลี้ยว: สีอำพัน; ใส; สีแดง; สีสโมค; สีขาว; สีเหลือง; อื่นๆ
ro-RO: Culoarea dispersorului semnalizatorului: Chihlimbar; Transparent; Roșu; Fumuriu; Alb; Galben; Altele
ko: 방향지시등 렌즈 색상: 호박색; 투명색; 빨간색; 스모크; 흰색; 노란색; 기타
lt-LT: Posūkio signalo lęšio spalva: Gintarinė; Skaidri; Raudona; Tamsinta; Balta; Geltona; Kita
nb: Farge på blinklysglass: Oransje; Gjennomsiktig; Rød; Sotet; Hvit; Gul; Annet
de: Farbe der Blinkerlinse: Bernsteinfarben; Transparent; Rot; Getönt; Weiß; Gelb; Sonstiges
sv: Blinkerslinsens färg: Orange; Genomskinlig; Röd; Rökfärgad; Vit; Gul; Annat
ja: ウインカーレンズ色: アンバー; 透明; 赤; スモーク; 白; 黄色; その他
zh-TW: 方向燈殼顏色: 琥珀色; 透明; 紅色; 燻黑色; 白色; 黃色; 其他
ru: Цвет линзы указателя поворота: Янтарный; Прозрачный; Красный; Дымчатый; Белый; Желтый; Другое
zh-CN: 转向灯灯罩颜色: 琥珀色; 透明; 红色; 烟熏色; 白色; 黄色; 其他
hu: Irányjelző-búra színe: Borostyánsárga; Átlátszó; Piros; Füstszínű; Fehér; Sárga; Egyéb
fi: Suuntavilkun väri: Oranssi; Läpinäkyvä; Punainen; Savu; Valkoinen; Keltainen; Muu
it: Colore della lente dell'indicatore di direzione: Ambra; Trasparente; Rosso; Fumé; Bianco; Giallo; Altro
el: Χρώμα φακού φλας: Πορτοκαλί; Διάφανο; Κόκκινο; Φιμέ; Λευκό; Κίτρινο; Άλλο
hr-HR: Boja leće pokazivača smjera: Jantarno; Prozirno; Crveno; Zatamnjeno; Bijelo; Žuto; Ostalo
vi: Đèn xi nhan màu sắc: Hổ phách; Trong suốt; Đỏ; Màu khói; Trắng; Vàng; Khác
tr: Sinyal lambası lens rengi: Kehribar; Transparan; Kırmızı; Füme; Beyaz; Sarı; Diğer